【裁判字號】    91,易,3490
【裁判日期】    920324
【裁判案由】    家暴傷害
【裁判全文】
臺灣板橋地方法院刑事判決                        九十一年度易字第三四九０號
    公  訴  人    臺灣板橋地方法院檢察署檢察官
    被      告    甲○○
右列被告因家庭暴力防治法（傷害）案件，經檢察官提起公訴（九十一年度偵字第一
七四八三號），本院判決如左：
    主  文
甲○○傷害人之身體，處有期徒刑肆月，如易科罰金，以參佰元折算壹日。
    事  實
一、乙○○為甲○○之前配偶，二人有家庭暴力防治法第三條第一款所規定之家庭成
    員關係。民國九十一年四月七日凌晨二時許至三時三十分許之間，甲○○至乙○
    ○之工作地點，要求乙○○與其返回甲○○位於臺北縣中和市○○路四四八之一
    號三樓之住處，乙○○嗣隨同甲○○至甲○○之住處，在該址二人隨因甲○○帶
    同子女至乙○○工作地點一事，發生爭吵，甲○○竟基於傷害之犯意，持鐵鎚一
    支毆打乙○○，致乙○○受有右小腿裂傷約二點五公分×二公分×二公分合併發
    膿瘍、左足背挫傷及瘀血斑約十二公分×六公分、左肩部挫傷及瘀血斑約七公分
    ×五公分、左肘部挫傷及瘀血斑約四公分×三公分、左前臂部挫傷及瘀血斑約九
    公分×五公分、右上臂部挫傷及瘀血斑約四公分×二公分之傷害。
二、案經被害人乙○○訴由臺北縣政府警察局報由臺灣板橋地方法院檢察署檢察官偵
    查起訴。
    理  由
一、訊據被告甲○○矢口否認有何傷害犯行，辯稱：我並沒有拿東西打告訴人，當天
    是我岳母叫我帶二個小孩到她上班的地方找她，我到的時候她還沒有到下班時間
    ，後來她們店裡的小姐叫她先跟我回去，但是她也沒有跟我回家，我就在那邊等
    ，回到家的時候，在路上因為告訴人有醉意，她說我為什麼要帶二個小孩到她上
    班的地方找她，發生爭吵，在路上推推扯扯，就發生跌倒的情況，回到家裡以後
    我們繼續發生爭吵，他就罵小孩說都是你們害的，當時我很生氣就打了她一巴掌
    ；我沒有用鐵鎚打人，不曉得小孩為何講有等語。經查：被告當天在其住處確有
    以鐵鎚毆打告訴人之事實，為告訴人於警詢及偵審中指訴綦詳。而二人所生之女
    即證人陳宜菁於偵查中亦證稱：「當天媽媽回家途中有跌倒，˙˙˙有看到爸爸
    打媽媽，回到家以後，爸爸拿鐵鎚打媽媽」等語（見偵查卷第三九頁背面），除
    證實被告確有在其住處內持鐵鎚毆打告訴人外，亦承認於先前回家途中告訴人有
    摔倒之情，足見證人陳宜菁對當日發生情形並未有所隱瞞，應屬據實證述。再佐
    以卷附之診斷證明書顯示告訴人所受之上揭傷害，有多處之大面積瘀血傷，傷勢
    非輕，均非單純拉扯所可造成者，益證告訴人指訴被告以鐵鎚毆人之情節，應屬
    真實。綜上，本件事證明確，被告否認有持鐵鎚毆人傷害之犯行，不足採信，其
    傷害犯行，洵堪認定。
二、核被告所為之傷害犯行，係犯刑法第二百七十七條第一項之普通傷害人之身體罪
    。且被告與告訴人間有前配偶關係，其傷害犯行亦屬家庭暴力防治法第二條第二
    項之家庭暴力罪。茲審酌被告本件傷害行為所造成之告訴人傷情，且有持鐵鎚毆
    人之情節，犯情非輕，及被告事後供述之態度等一切情狀，量處如主文所示之刑
    ，並諭知易科罰金之折算標準。
三、至於被告持以毆人之鐵鎚，因未扣案，且被告否認有持鐵鎚毆人之行為，而告訴
    人於本院審理時亦稱：當天被告家裡在裝潢所以有鐵鎚等語（見九十二年三月十
    日筆錄），是該鐵鎚究竟是屬於被告所有之物，抑或是承包裝潢者之物，無法證
    明，依刑法第三十八條第三項前段規定，尚不得宣告沒收，附此敘明。
據上論斷，應依刑事訴訟法第二百九十九條第一項前段，刑法第二百七十七條第一項
、第四十一條第一項前段，罰金罰鍰提高標準條例第一條前段、第二條，判決如主文
。
本案經檢察官高智美到庭執行職務。
中      華      民      國      九十二    年    三      月    二十四    日
                                          臺灣板橋地方法院刑事第四庭
                                          法  官    王復生
右正本證明與原本無異。
如不服本判決，應於判決送達後十日內向本院提出上訴狀 (應附繕本) ，上訴於
臺灣高等法院。
                                          書記官    黃美雲
中      華      民      國      九十二      年    三    月  二十七    日
本案附錄法條全文：
刑法第二百七十七條第一項：
傷害人之身體或健康者，處三年以下有期徒刑，拘役或一千元以下罰金。
犯前項之罪，因而致人於死者，處無期徒或七年以上有期徒刑；致重傷者，處三年以
上十年以下有期徒刑。
依「現行法規所定貨幣單位折算新臺幣條例」第二條規定，本判決主文所示之「元」
，係以新臺幣元之三倍折算之（即一元以新臺幣三元折算）。


司法院資訊處製作；財團法人民間司法改革基金會備份。
